臺灣橋頭地方法院民事判決
111年度岡小字第511號
原      告  葉志皓  
訴訟代理人  許麗娟  
被      告  洪凱培  
上列當事人間請求損害賠償事件，經原告提起刑事附帶民事訴訟
（本院111年度簡附民字第6號），由本院刑事庭裁定移送前來，
本院於民國111年11月3日言詞辯論終結，判決如下：
    主  文
被告應給付原告新臺幣90,000元，及自民國110年11月24日起至
清償日止，按週年利率百分之5計算之利息。
本判決第一項得假執行。
    事  實  及  理  由
 一、原告主張略以：被告雖預見一般取得他人金融帳戶使用之
    行徑，常與財產犯罪所需有密切之關聯，可能係為掩飾不法
    犯行及犯罪所得之去向，避免有偵查犯罪權限之執法人員循
    線查緝，以確保犯罪所得之不法利益，並掩人耳目，竟以縱
    有人以其交付之金融帳戶實施詐欺取財犯行，亦不違背其本
    意之幫助犯意，於民國110年3月間某日，將其申辦使用之臺
    灣土地銀行帳號000000000000號帳戶（下稱系爭銀行帳戶)
    之網路銀行帳號及密碼，以LINE通訊軟體傳送予某真實姓名
    年籍不詳之詐騙集團成員，而容任其所屬之詐騙集團成員使
    用上開帳戶遂行犯罪。嗣該詐騙集團取得上開帳戶網路銀行
    帳號、密碼後，即共同意圖為自己不法之所有，基於詐欺取
    財之犯意聯絡，於110年3月19日以LINE通訊軟體傳送訊息給
    原告，佯稱：有一個賺錢的方法，是投資螞蟻ants資金託管
    云云，使原告陷於錯誤，於110年3月29日21時28分許、21時
    30分許、22時43分許，分別匯款3萬元、3萬元、3萬元至系
    爭帳戶內，旋遭以網路銀行轉帳方式匯出，致原告受有9萬
    元之損害。為此，爰依侵權行為之法律關係，提起本訴等語
    。並聲明：㈠如主文第1 項所示；㈡願供擔保，請准宣告假執
    行。
二、被告則以：伊不認為伊的行為有罪，請求駁回原告之訴等語
    。
三、本院之判斷：
　㈠經查，原告主張之事實，業據本院刑事庭110 年度金簡字第1
    150號判決，以被告犯幫助詐欺取財罪，判處有期徒刑2月，
    業經本院依職權調閱上開刑案卷宗核閱無訛，
　　被告雖辯稱其出借系爭帳戶網路銀行帳號、密碼提供給網友
    作為投資股票之用之行為，應為無罪之行為（應係認就原告
    之損害無故意或過失）。然查被告於偵查中自承僅與該網友
    以LINE通訊軟體聯繫，並不知悉是否為真實姓名。而按金融
    帳戶攸關個人財產權益，專屬性甚高，除非本人或與本人關
    係親密者，一般人均有妥為保管防阻他人任意使用之認識，
    難認有自由流通之理由，縱使在特殊情況下，偶有交付他人
    使用之需，亦必深入瞭解用途後，再行提供使用，且該等專
    有物品如落入不明人士手中，而未加以闡明正常用途，極易
    被利用為與財產有關之犯罪工具，此為吾人依一般生活認知
    所易於體察之常識。邇近犯罪集團均係利用他人銀行銀行帳
    戶，藉以掩飾渠等詐欺、恐嚇等犯行，類此案件在社會上層
    出不窮，亦屢經報章雜誌及其他媒體再三披露，相關政府機
    關亦不斷透過媒體加強宣導民眾防範詐騙之知識，是依當前
    社會一般人之智識程度與生活經驗，對於非依正常程序要求
    提供金融帳戶存摺或網路銀行帳號密碼者，均能預見係為取
    得人頭帳戶供作犯罪工具使用，已屬一般生活「常識」。佐
    以被告並非年幼無知、智識淺薄或毫無社會經驗之人，對於
    個人之金融帳戶及密碼具有專屬性及重要性應為被告所明知
    ，是被告僅憑現實上不認識之網友不合常情之說法，未為任
    何查證，即貿然提供上開帳戶網路銀行帳號、密碼，顯然對
    於該人可能係以上開帳戶作為不法詐騙使用，予以容認，被
    告有幫助詐欺集團利用本件帳戶詐欺之不確定故意甚明。是
    被告所辯，顯與常情有悖，不足憑採，本院依上開調查證據
    之結果，認原告主張之上開事實，應堪信為真實。
　㈡按因故意或過失，不法侵害他人之權利者，負損害賠償責任
    。故意以背於善良風俗之方法，加損害於他人者亦同。數人
    共同不法侵害他人之權利者，連帶負損害賠償責任；不能知
    其中孰為加害人者，亦同。造意人及幫助人，視為共同行為
    人，民法第184 條第1 項、第185 條分別定有明文。又數人
    共同為侵權行為加損害於他人，各有賠償其損害全部之責任
    （最高法院19年上字第1202號判例意旨參照）。被告提供系
    爭帳戶，幫助詐欺集團收取款項，係居於該詐欺集團對原告
    實施侵權行為不可或缺之關鍵地位，依前開規定，被告與上
    開詐欺集團成員，對於原告因遭詐騙所受之損害，自構成共
    同侵權行為，而應負損害賠償責任。
四、綜上所述，本件原告基於侵權行為之法律關係，請求被告給
　　付9萬元，及自刑事附帶民事訴訟起訴狀繕本送達翌日即11
    0年11月24日（見附民卷第9頁）起至清償日止，按週年利率
    百分之5 計算之利息，即屬正當，應予准許
五、本件係就民事訴訟法第436 條之8 適用小額訴訟程序所為被
    告敗訴之判決，依同法第436 條之20規定，應依職權宣告假
    執行。原告雖聲明願供擔保請准宣告假執行，然此僅促使本
    院依職權發動，毋庸為准駁之諭知。
六、本件係刑事附帶民事訴訟，由刑事庭移送前來，依刑事訴訟
    法第504 條第2 項之規定，免納裁判費，且訴訟期間亦無其
    他訴訟費用支出，自無諭知訴訟費用之必要，附此敘明。　
中　　華　　民　　國　　111 　年　　11　　月　　17　　日
          　　　　岡山簡易庭  法　　官  林揚奇  
以上正本係照原本作成。
民事訴訟法第436 條之24第2 項：對於本判決之上訴，非以違背
法令為理由，不得為之。
如對本判決上訴，須於判決送達後20日內向本院提出上訴狀，並
須表明原判決所違背之法令及其具體內容與依訴訟資料可認為原
判決有違背法令之具體事實之上訴理由（均須按他造當事人之人
數附繕本）。
中　　華　　民　　國　　111 　年　　11　　月　　17　　日
                              書 記 官  陳麗如